【裁判字號】    97,訴,2068
【裁判日期】    971226
【裁判案由】    毒品危害防制條例
【裁判全文】
臺灣臺北地方法院刑事判決              97年度訴字第2068號
公  訴  人  臺灣臺北地方法院檢察署檢察官
被      告  甲○○
上列被告因違反毒品危害防制條例案件，經檢察官提起公訴（97
年度撤緩偵字第 171號），被告於準備程序進行中就被訴事實為
有罪之陳述，經合議庭裁定改行簡式審判程序，本院判決如下：
    主  文
甲○○施用第一級毒品，累犯，處有期徒刑捌月；又施用第一級
毒品，累犯，處有期徒刑玖月，扣案之注射針筒壹支沒收；又施
用第一級毒品，累犯，處有期徒刑拾月，扣案之第一級毒品海洛
因殘渣袋貳只（內含海洛因量微無法析離秤重）均沒收銷燬之，
注射針筒壹支沒收；又施用第二級毒品，累犯，處有期徒刑月
。應執行有期徒刑貳年肆月，扣案之第一級毒品海洛因殘渣袋貳
只（內含海洛因量微無法析離秤重）均沒收銷燬之，注射針筒貳
支均沒收。
    事  實
一、甲○○有煙毒、槍砲、麻藥、竊盜及毒品等多項前科，其中
    ：
  (一)於民國八十六年間因麻藥、煙毒案件，經臺灣高等法院先後
    以八十六年度上易字第五０一五號、八十六年度上訴字第四
    ００九號分別判處有期徒刑七月、三年六月確定，並以八十
    七年度聲字第三六五號裁定應合併執行有期徒刑三年十月確
    定；復於八十六年間因竊盜案件，經本院以八十七年度易字
    第三二八０號判處有期徒刑三月確定；經送監接續執行，於
    八十八年九月十三日因縮短刑期假釋出監，原縮刑期滿日期
    為九十一年一月十五日。詎其於假釋期間內之八十九年間復
    因施用第一級毒品及第二級毒品案件，經本院以八十九年度
    毒聲字第二七二三號裁定送觀察、勒戒後，認有繼續施用毒
    品之傾向，由本院以九十年度毒聲字第六一一號裁定令入戒
    治處所施以強制戒治一年，並以九十年度訴字第五三０號分
    別判處有期徒刑十月、八月，應執行有期徒刑一年四月確定
    ；嗣強制戒治屆滿三月時，其成效經評定為合格，而無繼續
    戒治之必要，經本院以九十年度毒聲字第二一００號裁定停
    止戒治，所餘戒治期間付保護管束，於九十年十月二十二日
    停止戒治（於九十一年三月十四日保護管束期滿，未經撤銷
    停止戒治，視為強制戒治執行完畢），送監執行上開假釋經
    撤銷後之殘刑有期徒刑二年四月二日並接續執行前開有期徒
    刑一年四月，於九十四年五月十四日（起訴書誤載為同年月
    二十二日）縮刑期滿執行完畢。
  (二)復於九十五年間因施用第一級毒品、偽造文書、竊盜案件，
    先後經本院以九十五年度訴字第五二六號、臺灣士林地方法
    院以九十五年度訴字第九三八號、本院以九十五年度易字第
    一一三七號分別判處有期徒刑一年六月、五月、五月確定，
    並經臺灣士林地方法院以九十六年度聲減字第一三九號裁定
    減刑並定應執行刑為一年又十五日確定，於九十六年八月二
    日縮刑期滿執行完畢。
二、詎甲○○猶不知悔改，竟又分別為下列犯行：
  (一)基於施用第一級毒品之犯意，於九十六年十月四日某時，在
    其位於臺北市○○區○○路七四號三樓住處，以第一級毒品
    海洛因置入針筒內摻水稀釋後注射手臂血管之方式，施用海
    洛因一次。復基於施用第二級毒品之犯意，於同日某時在同
    一住處，利用吸食器施用第二級毒品甲基安非他命（起訴書
    誤載為安非他命）一次。嗣為警於同日下午四時十分許持本
    院核發之搜索票，前往其位於臺北市○○區○○路一七五巷
    一０之四號居所執行搜索，經其同意採尿送驗後，始悉上情
    。
  (二)復基於施用第一級毒品之犯意，於同年月二十四日上午某時
    ，在上址住處以海洛因置入針筒內摻水稀釋後注射手臂血管
    之方式，施用海洛因一次。嗣於同日上午十時三十分許，在
    臺北市○○區○○路與松信路口為警查獲，並扣得其所有、
    供其施用海洛因所用之注射針筒一支。
  (三)又基於施用第一級毒品之犯意，於同年十一月十三日上午十
    一時三十分許，在臺北市永吉公園廁所內，以海洛因置入針
    筒內摻水稀釋後注射手臂血管之方式，施用海洛因一次。嗣
    於同日下午五時五十分許（起訴書誤載為同年月十七日上午
    十一時許），在臺北市○○區○○路二０五巷四一號前為警
    查獲，並扣得其所有之海洛因殘渣袋二只（內含海洛因量微
    無法析離秤重）及供其施用海洛因所用之注射針筒一支。
三、案經臺北市政府警察局信義分局及松山分局報請臺灣臺北地
    方法院檢察署檢察官偵查起訴。
    理  由
一、前揭事實，業據被告甲○○於偵查及本院審理時坦承不諱，
    且其於前揭時、地為警查獲三次所採集之尿液經送鑑定結果
    ，分別呈：(一)嗎啡及甲基安非他命陽性反應、(二)嗎啡陽性反
    應、(三)嗎啡陽性反應，此有臺灣尖端先進生技醫藥股份有限
    公司濫用藥物檢驗報告三份附卷可稽（見九十六年度毒偵字
    第三五六六號卷第九頁、九十六年度毒偵字第三四二二號卷
    第五二頁、九十六年度毒偵字第三六二九號卷第五八頁），
    而扣案之內含白色粉末（量微無法析離秤重）之殘渣袋二只
    ，經鑑定結果，確含有海洛因成分，此亦有卷附臺北市政府
    警察局松山分局毒品初步鑑驗報告書足參（見九十六年度毒
    偵字第三六二九號卷第二一頁），復有注射針筒二支扣案可
    資佐證。再查被告前於八十九年間因施用第一級毒品及第二
    級毒品案件，經本院以八十九年度毒聲字第二七二三號裁定
    送觀察、勒戒後，認有繼續施用毒品之傾向，由本院以九十
    年度毒聲字第六一一號裁定令入戒治處所施以強制戒治一年
    ，並以九十年度訴字第五三０號分別判處有期徒刑十月、八
    月，應執行有期徒刑一年四月確定；嗣強制戒治屆滿三月時
    ，其成效經評定為合格，而無繼續戒治之必要，經本院以九
    十年度毒聲字第二一００號裁定停止戒治，所餘戒治期間付
    保護管束，於九十年十月二十二日停止戒治（於九十一年三
    月十四日保護管束期滿，未經撤銷停止戒治，視為強制戒治
    執行完畢），送監執行上開假釋經撤銷後之殘刑有期徒刑二
    年四月二日並接續執行前開有期徒刑一年四月，於九十四年
    五月十四日縮刑期滿執行完畢。詎其竟於強制戒治執行完畢
    釋放後，五年內之九十五年間再因施用第一級毒品案件，經
    本院以九十五年度訴字第五二六號判處有期徒刑一年六月確
    定，此有臺灣高等法院被告前案紀錄表附卷可憑。茲被告於
    強制戒治執行完畢釋放後五年內已再犯，經依法追訴處罰，
    縱其第三次即本案再度施用毒品之時間，在初犯經強制戒治
    執行完畢釋放五年以後，然已不合於「五年後再犯」之規定
    ，自無適用毒品危害防制條例第二十條實施觀察、勒戒及強
    制戒治之餘地。綜上所述，本件事證明確，被告犯行均堪認
    定，應予依法論科。
二、查海洛因及甲基安非他命分別係毒品危害防制條例第二條第
    二項第一款及第二款所列之第一級毒品及第二級毒品。核被
    告前揭犯罪事實一之(一)所為，係犯毒品危害防制條例第十條
    第一項之施用第一級毒品及同條第二項之施用第二級毒品罪
    ，前揭犯罪事實一之(二)、(三)所為，均係犯同條第一項之施用
    第一級毒品罪。其持有第一級毒品及第二級毒品之低度行為
    ，應分別為施用第一級毒品及第二級毒品之高度行為所吸收
    ，均不另論罪。而被告所犯上開四罪之間，犯意各別，行為
    互殊，應予分論併罰。再查被告前於八十六年間因麻藥、煙
    毒案件，經臺灣高等法院先後以八十六年度上易字第五０一
    五號、八十六年度上訴字第四００九號分別判處有期徒刑七
    月、三年六月確定，並以八十七年度聲字第三六五號裁定應
    合併執行有期徒刑三年十月確定；復於八十六年間因竊盜案
    件，經本院以八十七年度易字第三二八０號判處有期徒刑三
    月確定；經送監接續執行，於八十八年九月十三日因縮短刑
    期假釋出監，原縮刑期滿日期為九十一年一月十五日。詎其
    於假釋期間內之八十九年間復因施用第一級毒品及第二級毒
    品案件，經本院以九十年度訴字第五三０號分別判處有期徒
    刑十月、八月，應執行有期徒刑一年四月確定；經撤銷前開
    假釋，送監執行殘刑有期徒刑二年四月二日並接續執行前開
    有期徒刑一年四月，於九十四年五月十四日縮刑期滿執行完
    畢；復於九十五年間因施用第一級毒品、偽造文書、竊盜案
    件，先後經本院以九十五年度訴字第五二六號、臺灣士林地
    方法院以九十五年度訴字第九三八號、本院以九十五年度易
    字第一一三七號分別判處有期徒刑一年六月、五月、五月確
    定，並經臺灣士林地方法院以九十六年度聲減字第一三九號
    裁定減刑並定應執行刑為一年又十五日確定，於九十六年八
    月二日縮刑期滿執行完畢，此有卷附臺灣高等法院被告前案
    紀錄表可按，其於五年以內故意再犯有期徒刑以上之罪，均
    為累犯，應依刑法第四十七條第一項規定，加重其刑。爰審
    酌被告有上述多項前科，素行不良，正值壯年，不思正途，
    屢屢再犯施用毒品罪，顯未因前所受觀察、勒戒、強制戒治
    及有期徒刑之執行而矯正其行，其犯後雖坦承犯行，且施用
    毒品僅係戕害自身健康，對他人並不生重大危害，然本案為
    警查獲後，檢察官曾轉介被告於九十六年十二月十七日起進
    行美沙冬替代療法，並於九十七年一月四日將本案為緩起訴
    處分，詎其竟不思悔悟，經觀護人先後於同年三月二十五日
    及七月八日採尿送驗結果，均呈海洛因陽性反應，顯見其未
    戒除毒癮，犯後態度難謂良好等一切情狀，分別量處如主文
    所示之刑，並定其應執行之刑。扣案之內含海洛因量微無法
    析離秤重之殘渣袋二只，係屬查獲之第一級毒品，應依毒品
    危害防制條例第十八條第一項前段沒收銷燬之；至注射針筒
    二支，則屬被告所有、供其施用海洛因所用之物，業據被告
    於本院審理時供明在卷，均應依刑法第三十八條第一項第二
    款沒收之。
據上論斷，應依刑事訴訟法第二百七十三條之一第一項、第二百
九十九條第一項前段，毒品危害防制條例第十條、第十八條第一
項前段，刑法第十一條前段、第五十一條第五款、第四十七條第
一項、第三十八條第一項第二款，判決如主文。
本案經檢察官江貞諭到庭執行職務
中    華    民    國  九十七  年   十二   月  二十六  日
                  刑事第八庭法  官  陳芃宇
以上正本證明與原本無異。
如不服本判決應於收受送達後10日內向本院提出上訴書狀，並應
敘述具體理由；其未敘述上訴理由者，應於上訴期間屆滿後20日
內向本院補提理由書（均須按他造當事人之人數附繕本）「切勿
逕送上級法院」。告訴人或被害人如對於本判決不服者，應具備
理由請求檢察官上訴，其上訴期間之計算係以檢察官收受判決正
本之日期為準。
                            書記官  徐鶯尹
中    華    民    國  九十七  年   十二   月  二十九  日
附錄本案論罪科刑法條全文：
毒品危害防制條例第10條
施用第1級毒品者，處6月以上5年以下有期徒刑。
施用第2級毒品者，處3年以下有期徒刑。


司法院資訊處製作；財團法人民間司法改革基金會備份。
